臺灣高等法院刑事判決
108年度上易字第1765號
上  訴  人  臺灣桃園地方檢察署檢察官
被      告  李俊鋒
            羅榮杰
上列上訴人因被告等妨害自由案件，不服臺灣桃園地方法院107
年度易字第41號，中華民國108年5月8日第一審判決（起訴案號
：臺灣桃園地方檢察署105年度偵字第27713號），提起上訴，本
院判決如下：
    主  文
上訴駁回。
    事  實
一、甲○○為承攬統一速達股份有限公司（下稱統一速達公司）中
    壢綜合轉運中心（址設桃園市○○區○○路0段000號，下稱統一
    速達中壢轉運中心）之運輸業務，而與統一速達中壢轉運中
    心副經理乙○○商談，嗣遭乙○○婉拒後，因認乙○○避不見面而
    心生不滿，竟基於恐嚇之犯意，分別為下列行為：
  ㈠甲○○於民國105年9月6日前往統一速達中壢轉運中心要求乙○○
    出面詳談未果，遂向統一速達中壢轉運中心經理李浩明陳稱
    ：「我已經交代他們開始抓乙○○」、「我本來已經要抓他出
    去了」、「我絕對叫他們下去掃啦，乙○○如果躲在總部，我
    就去總部抓人啦」、「他隨他躲沒關係，我現在就交代下去
    ，我叫年輕的開始抓人啦。他家啦、總部，我都叫他們去看
    ，我就開始抓人啦，不要讓我抓到啦」等語（起訴書誤載恫
    嚇內容部分，均逕予更正），並請李浩明轉知乙○○，以上開
    欲加害生命、身體及自由之事恫嚇乙○○。嗣李浩明將上開恫
    嚇言語告知乙○○，使乙○○心生畏懼，致生危害於安全。
  ㈡甲○○於同年9月29日再次前往統一速達中壢轉運中心要求乙○○
    出面詳談未果，遂又向李浩明陳稱：「我明天開始封廠啦，
    我講明的啦，我開始叫人抓人了，要玩大家來玩啦，我沒那
    種耐性啦」、「我明天就封廠，我統一總公司我也封啊」、
    「○○每天人家在等，老家也是，我說跟他老父沒關係，跟他
    家裡人沒關係，他再躲嘛，有本事就躲啊，啊就協尋系統開
    始抓車啊」等語（起訴書誤載恫嚇內容部分，均逕予更正）
    ，並請李浩明轉知乙○○，以上開欲加害生命、身體、自由及
    財產之事恫嚇乙○○。嗣李浩明將上開恫嚇言語告知乙○○，使
    乙○○心生畏懼，致生危害於安全。
二、案經桃園市政府警察局中壢分局移送臺灣桃園地方檢察署檢
     察官偵查起訴。
    理  由
壹、證據能力部分：
一、本判決下引具傳聞性質之各項供述證據經本院於審判期日調
    查證據時提示並告以要旨後，當事人均未於言詞辯論終結前
    就證據能力部分有所異議（見本院卷第81至82頁、第150至1
    52頁），復查無該等證據有違背法定程序取得或顯不可信之
    情狀，揆諸刑事訴訟法第159條之5規定，應均有證據能力。
二、至本件認定事實所引用之非供述證據，並無證據證明係公務
    員違背法定程式所取得，亦查無顯不可信或不得作為證據之
    情形，且經本院於審判期日依法進行證據之調查、辯論，被
    告2人於訴訟上之程序權即已受保障，亦應有證據能力。
貳、被告甲○○有罪部分
一、認定犯罪事實所憑之證據及理由：
  ㈠訊據被告甲○○固坦承其於105年9月6日、9月29日有前往統一
    速達中壢轉運中心，並有告知上開事實欄一、㈠、㈡所載言語
    此節；惟矢口否認有何恐嚇犯行，辯稱：我沒有直接跟乙○○
    說，也沒有要李浩明轉達給乙○○，我只是要李浩明找乙○○出
    來面對，「抓車」、「抓人」是我口頭上的習俗用語，我都
    是善意，我找乙○○目的並非是要抓他出來、對他不利，只是
    請他出來跟我處理，讓我們的貨車進入統一速達中壢轉運中
    心載貨，封廠是要叫民意代表出面陳情、拉白布條，但乙○○
    都躲著，統一速達中壢轉運中心也包庇乙○○，說找不到乙○○
    ，我有跟乙○○說你怕的話，我們到派出所、分局還是總公司
    講都可以，為何乙○○不提出我請他去分局講這件事等語（見
    原審易字卷第32頁、第79頁、第129至130頁）。
  ㈡查被告甲○○於105年9月6日、同年9月29日，因前往統一速達
    中壢轉運中心要求乙○○出面詳談未果，而分別向統一速達中
    壢轉運中心經理李浩明陳稱：「我已經交代他們開始抓乙○○
    」、「我本來已經要抓他出去了」、「我絕對叫他們下去掃
    啦，乙○○如果躲在總部，我就去總部抓人啦」、「他隨他躲
    沒關係，我現在就交代下去，我叫年輕的開始抓人啦。他家
    啦、總部，我都叫他們去看，我就開始抓人啦，不要讓我抓
    到啦」及「我明天開始封廠啦，我講明的啦，我開始叫人抓
    人了，要玩大家來玩啦，我沒那種耐性啦」、「我明天就封
    廠，我統一總公司我也封啊」、「○○每天人家在等，老家也
    是，我說跟他老父沒關係，跟他家裡人沒關係，他再躲嘛，
    有本事就躲啊，啊就協尋系統開始抓車啊」等語之事實，為
    被告甲○○所坦承（見105年度偵字第27713號偵查卷【下稱偵
    卷】第4至8頁、第162至163頁，原審易字卷第129至130頁）
    ，並據證人即被害人乙○○、證人李浩明於警詢、偵訊及原審
    審理時證述明確（見偵卷第45至52頁、第152至155頁，原審
    易字卷第112頁反面至126頁反面），復有原審勘驗105年9月
    6日、同年9月29日錄音檔案之勘驗筆錄各1份在卷可參（見
    原審易字卷第69至71頁、第75頁反面至78頁反面），是此部
    分事實均堪認定，合先敘明。
  ㈢證人李浩明於警詢、偵查及原審審理時證稱：甲○○在105年9
    月6日、同年9月29日講上開言語，甲○○要我把內容轉達給乙○○，我記得我有把話轉給乙○○，但不確定是否是每次，甲○○
    來找乙○○很多次，我有遇到乙○○時就會跟他說，或是電話聯
    絡時就會跟乙○○講等語（見偵卷第51至52頁、第152頁反面
    ，原審易字卷第115頁反面、第117至119頁反面）；證人乙○○於偵查及原審審理時亦證稱：105年9月初時，甲○○有密集
    到統一速達中壢轉運中心找我，我那時在職但請假不在公司
    ，李浩明跟我轉述的內容，有些會讓我害怕，105年9月6日
    李浩明有跟我說甲○○來找我，有說甲○○要來我家抓我，李浩
    明提醒我叫我注意一點，同年9月29日李浩明跟我說甲○○要
    封廠、抓我出來或抓車等語（見偵卷第154頁，原審易字卷
    第123頁正反面、第125頁反面、第126頁反面），可知被告
    甲○○應有請李浩明轉知被害人上開言語，而被害人亦確有自
    李浩明處得知被告甲○○揚言要抓人、抓車及封廠等情。
  ㈣參以被告甲○○於偵查及原審準備程序時供稱：我之所以去找
    乙○○，是因為乙○○有答應要讓我的車子跑統一速達的貨，但
    乙○○卻避不見面，所以我很氣憤，我花了錢車子準備好了，
    乙○○躲著不願意見我，聯絡10幾天都聯繫不上，才去找乙○○
    的長官李浩明，我當下有點激動，因為我是跟人家借錢的，
    中秋節快到了，車子卻不能跑等語（見偵卷第163頁，原審
    易字卷第32頁），證人李浩明於原審審理時亦證稱：甲○○神
    情很嚴肅，中間也有叫囂等語（見原審易字卷第115頁），
    顯見被告甲○○於上開時、地因遍尋不著被害人出面與其商談
    運輸業務，情緒處於憤怒狀態，對被害人甚為不滿，進而為
    前開揚言要抓人、抓車、封廠等恫嚇性之言語，衡諸社會一
    般觀念客觀判斷，該等言詞自足以使被害人趕到不安，證人
    李浩明即證稱：甲○○所述的內容，是要給乙○○施加壓力並對
    乙○○不利，我聽完後會緊張，會擔心乙○○，甲○○說封廠應該
    是指統一速達中壢轉運中心，總部是臺北南港總公司等語（
    見偵卷第52頁、第152頁反面，原審易字卷第115至119頁反
    面），證人乙○○於原審審理時亦證稱：得知甲○○要來找我、
    抓我，當下心裡蠻驚慌、蠻惶恐的，而105年9月底時，是物
    流公司三大節慶比較忙，甲○○說要封廠即讓我們無法作業等
    語（見原審易字卷第123頁反面、第126頁反面），足徵被告
    甲○○上開言語，表達對乙○○及其任職公司不利之意，確已致
    乙○○心生畏懼致生危害於安全。
  ㈤被告甲○○在氣憤之下，為上開摻有情緒性、侵害性之言語表
    達，客觀上已可認屬惡害之通知，並達足使人心生畏怖之程
    度，且被告甲○○應係有意藉此等言語使乙○○心生畏懼，方能
    達到其所稱欲使乙○○出面之目的，堪認被告甲○○為上開言語
    時，主觀上確有恐嚇犯意無訛。
  ㈥綜上所述，本案事證明確，被告甲○○上開恐嚇危害安全犯行
    均堪認定，皆應依法論科。
二、論罪部分：
　㈠被告行為後，刑法第305條雖於108年12月25日修正公布，並
    自同年12月27日施行，該條修正前原規定「以加害生命、身
    體、自由、名譽、財產之事恐嚇他人，致生危害於安全者，
    處二年以下有期徒刑、拘役或（銀元）3百元以下罰金。」
    修正後則規定「以加害生命、身體、自由、名譽、財產之事
    恐嚇他人，致生危害於安全者，處二年以下有期徒刑、拘役
    或（新臺幣）9千元以下罰金」揆其修正理由係因本罪於72
    年6月26日後並未修正，而於94年1月7日刑法修正施行後，
    所定罰金之貨幣單位為新臺幣，依刑法施行法第1條之1第2
    項前段之規定，本罪之罰金數額應提高為30倍，本次修正即
    係將前開條文罰金數額提高30倍，以增加法律明確性，並使
    刑法各罪罰金數額具內在邏輯一致性。是以本罪雖經修正，
    惟僅係將罰金數額調整換算結果予以明定，核其構成要件及
    法律效果均無變更，即無新舊法比較之問題，於此敘明。　
　㈡核被告甲○○就事實欄一、㈠、㈡所為，均係犯刑法第305 條之
    恐嚇危害安全罪。
  ㈢被告甲○○所犯上開2罪，時間不同，行為明顯可分，應予分論
    併罰。　　
參、無罪部分：
一、公訴意旨另以：
  ㈠被告丙○○於105年9月6日與被告甲○○一同前往統一速達中壢轉
    運中心找被害人，因未遇到被害人，竟與被告甲○○共同基於
    恐嚇之犯意聯絡，由被告甲○○以上開事實欄一、㈠所示內容
    之言語，恫嚇李浩明，經李浩明轉知後，致乙○○心生畏怖（
    被告甲○○此部分成立恐嚇危害安全罪部分，業經本院認定如
    前），因認被告丙○○此部分與被告甲○○係共犯刑法第305條
    之恐嚇危害安全罪嫌等語。
　㈡被告甲○○於105年9月12日再次前往統一速達中壢轉運中心，
    因仍未見到被害人，竟基於恐嚇之犯意，以「我為了要跟乙○○說這些，我查他查半年，我整整調查他半年，我現在要找
    他很快，除非不要開車出門，他一開車我就立即……我們有協
    尋單位，他只要一開上路，就馬上有人通報我」等語，恫嚇
    李浩明，經李浩明轉知後，致乙○○心生畏怖，因認被告甲○○
    此部分所為，亦係涉犯刑法第305條之恐嚇危害安全罪嫌等
    語。
二、犯罪事實應依證據認定之，無證據不得認定犯罪事實。又不能證明被告犯罪者，應諭知無罪之判決，刑事訴訟法第154條第2項、第301條第1項分別定有明文。而認定犯罪事實所憑之證據，雖不以直接證據為限，間接證據亦包括在內；然而無論直接或間接證據，其為訴訟上之證明，須於通常一般之人均不致有所懷疑，而得確信其為真實之程度者，始得據為有罪之認定，倘其證明尚未達到此一程度，而有合理之懷疑存在，致無從為有罪之確信時，即應為無罪之判決（最高法院76年度台上字第4986號判例意旨參照）。又刑事訴訟法第161條第1項規定：檢察官就被告犯罪事實，應負舉證責任，並指出證明之方法。因此，檢察官對於起訴之犯罪事實，應負提出證據及說服之實質舉證責任。倘其所提出之證據，不足為被告有罪之積極證明，或其指出證明之方法，無從說服法院以形成被告有罪之心證，基於無罪推定之原則，自應為被告無罪判決之諭知（最高法院92年度台上字第128號判例意旨參照）。復按被害人、告訴人係以使被告受刑事訴追為目的，本質上存有較大之虛偽危險性，為擔保其真實性，應有補強證據以增強其陳述之憑信性，始足為認定被告犯罪事實之依據（最高法院52年台上字第1300號判例意旨、104年度台上字第3178號判決意旨參照）。所謂補強證據，係指被害人之陳述本身以外，足以證明犯罪事實確具有相當程度真實性之證據，固不以證明犯罪構成要件之全部事實為必要，但以與被害人指述具有相當之關聯性為前提，並與被害人之陳述相互印證，綜合判斷，已達於使一般之人均不致有所懷疑，而得確信其為真實之程度而言（最高法院107年度台上字第887號判決意旨參照）。
三、公訴意旨認被告甲○○、丙○○上開部分亦涉犯刑法第305條恐
    嚇危害安全罪嫌，無非係以被告甲○○於警詢及偵查中之供述
    、被告丙○○於偵查中之供述、證人即被害人乙○○於警詢及偵
    查中之證述、證人李浩明於警詢及偵查中之證述及105年9月
    6日、同年月12日之錄音譯文各1份等，為其主要論據。
四、被告丙○○部分：
  ㈠訊據被告丙○○固坦承其與被告甲○○為承攬統一速達中壢轉運
    中心之運輸業務，曾與被告甲○○一同前往統一速達中壢轉運
    中心請被害人出面商談；惟堅詞否認有何恐嚇犯行，辯稱：
    我跟甲○○找乙○○的目的是要請乙○○出面處理運輸業務，我沒
    有用恐嚇的方式讓乙○○出來，我不確定在105年9月6日有沒
    有和甲○○一起去統一速達中壢轉運中心，我沒有講「我已經
    交代他們開始抓乙○○」、「我本來已經要抓他出去了」、「
    我絕對叫他們下去掃啦，乙○○如果躲在總部，我就去總部抓
    人啦」、「他隨他躲沒關係，我現在就交代下去，我叫年輕
    的開始抓人啦。他家啦、總部，我都叫他們去看，我就開始
    抓人啦，不要讓我抓到啦」等恐嚇言語等語。
　㈡查被告丙○○與甲○○為承攬統一速達中壢轉運中心之運輸業務
    ，曾與甲○○一同前往統一速達中壢轉運中心要求乙○○出面商
    談等情，為被告丙○○所坦承（見原審易字卷第55至57頁、第
    129頁正反面，本院卷第80至81頁、第154至155頁），核與
    證人即同案被告甲○○於警詢及偵查、證人乙○○、李浩明於警
    詢、偵查及原審審理時所述大致相符（見偵卷第4至8頁、第
    45至52頁、第152至155頁、第162至163頁，原審易字卷第11
    2頁反面至126頁反面），是此部分之事實固堪認定。
　㈢證人李浩明於原審審理時證稱：我記得丙○○有與甲○○一同來
    統一速達中壢轉運中心，但我沒有記日期是幾月幾號，不記
    得丙○○是何時跟甲○○一起來找我，當丙○○跟甲○○一起來時，
    主要是甲○○在說話，丙○○也有講話，但我不太記得丙○○講過
    什麼等語（見原審易字卷第114頁、第118頁反面），是依證
    人李浩明之證述，尚無從認定被告丙○○於105年9月6日有與
    甲○○共同前往統一速達中壢轉運中心；又經原審勘驗105年9
    月6日錄音檔案結果（見原審易字卷第69至71頁），僅可辨
    識當日對話者為甲○○與李浩明，且上開恐嚇言語乃出自甲○○
    之口，從而被告丙○○是否於105年9月6日有與甲○○一同前往
    統一速達中壢轉運中心，並與甲○○上開恐嚇犯行有犯意聯絡
    ，已非無疑。
　㈣證人乙○○雖於原審審理時證稱：105年9月初我已經開始休息
    了，李浩明有跟我說丙○○有與甲○○一同前往統一速達中壢轉
    運中心，且公司內的監視器錄影畫面也可以看出，我報案時
    若有明確講105年9月6日，就代表當時丙○○有與甲○○一起去
    統一速達中壢轉運中心找李浩明，我有提供相關畫面或是錄
    音等語（見原審易字卷第124至125頁），然綜觀全卷並無乙○○所稱105年9月6日統一速達中壢轉運中心之監視器錄影畫
    面可佐，經本院函詢統一速達公司結果，覆稱：中壢轉運中
    心105年9月6日之監視器錄影畫面因時日久遠已覆蓋，無法
    提供相關資料等語，有該公司108年11月26日函文在卷可按
    （見本院卷第129頁），另本院無法以電話聯絡上乙○○（見
    本院卷第103頁之本院公務電話查詢紀錄表），本院準備程
    序及審判期日先後3次傳喚乙○○，亦均未到場，顯已無從取
    得該日之監視器錄影畫面釐清被告丙○○究竟有無到場。
　㈤綜上所述，雖被害人乙○○指稱被告丙○○有於105年9月6日到場
    ，然105年9月6日之錄音檔案並無法證明被告丙○○有到場並
    參與甲○○之恐嚇犯行，且李浩明已證稱其無法確定被告丙○○
    是否於上開期日前往統一速達中壢轉運中心，業如前述，是
    本案公訴意旨就此部分所提其他證據，均不足以補強乙○○證
    述之憑信性，尚難僅憑其單一證述，即認被告丙○○確曾於10
    5年9月6日基於恐嚇之犯意聯絡而一同至統一速達中壢轉運
    中心為上開恐嚇行為，是本案依檢察官所舉各項證據方法，
    就被告丙○○是否有公訴意旨所指之恐嚇犯行，本院認仍有合
    理之懷疑存在，尚未達於通常一般之人均不致有所懷疑，而
    得確信其為真實之程度，無從形成被告丙○○有罪之確信，自
    難遽以上開罪名相繩。準此，本案既不能證明被告丙○○犯罪
    ，揆諸前揭說明，即應為其無罪之諭知。原審基此審理結果
    而為被告丙○○無罪之諭知，經核並無違誤，應予維持。
五、被告甲○○105年9月12日部分：
　㈠訊據被告甲○○固坦承其於105年9月12日，再次前往統一速達
    中壢轉運中心，因仍未見到被害人，向李浩明陳稱：「我為
    了要跟乙○○說這些，我查他查半年，我整整調查他半年，我
    現在要找他很快，除非不要開車出門，他一開車我就立即……
    我們有協尋單位，他只要一開上路，就馬上有人通報我」等
    語；惟堅詞否認此部分有何恐嚇犯行，辯稱：我找被害人目
    的並非是要抓他出來、對他不利，只是請他出來跟我處理，
    因為我一天要花2至3萬元請司機的營業成本等語（見原審易
    字卷第129頁正反面）。
　㈡查被告甲○○於105年9月12日因前往統一速達中壢轉運中心要
    求被害人出面詳談未果，有向李浩明陳稱：「我為了要跟乙○○說這些，我查他查半年，我整整調查他半年，我現在要找
    他很快，除非不要開車出門，他一開車我就立即……我們有協
    尋單位，他只要一開上路，就馬上有人通報我」等語之事實
    ，為被告甲○○所坦承（見偵卷第4至8頁、第162至163頁，原
    審易字卷第32頁、第129至130頁），核與證人乙○○、李浩明
    於警詢、偵訊及原審審理時就此部分所為之證述大致相符（
    見偵卷第45至52、152至155頁，原審易字卷第112頁反面至1
    26頁反面），並有原審勘驗105年9月12日錄音檔案之勘驗筆
    錄在卷可參（見原審易字卷第71頁反面至75頁），是此部分
    之事實固亦堪認定。
  ㈢惟按所謂恐嚇，指凡一切言語、舉動足以使人生畏怖心者均
    屬之，而該言語或舉動是否足以使他人生畏怖心，應依社會
    一般觀念衡量之（最高法院84年度台上字第813號判決意旨
    參照）。刑法第305條規定之恐嚇危害安全罪，所稱之以加
    害生命、身體、自由、名譽、財產之事，恐嚇他人者，係指
    以使人生畏怖心為目的，而通知將加惡害之旨於被害人而言
    。雖恐嚇之方法，係言語、文字、或舉動等均非所問，但仍
    須使人心生畏懼，始足當之，如所為之恐嚇內容，一般社會
    通念不認為足以構成危害者，則不能成立恐嚇罪。申言之，
    恐嚇是否達於足使一般人心生畏怖，應就告知之內容、方法
    與態樣、被恐嚇者之個人特殊情事等情，自一般人之立場予
    以客觀判斷，自一般人的立場予以客觀判斷；而惡害的通知
    ，需在客觀上達於「致生危害於安全」，亦即足使一般人心
    生畏怖的程度，如僅使受通知人稍感不安、產生嫌惡、不快
    、猶豫等較輕微負面情緒者，尚不足以認定屬恐嚇犯罪行為
    。
　㈣本案被害人乙○○雖於原審審理時證稱李浩明曾轉達被告甲○○
    前述言論，其因此感到害怕等情（見原審易字卷第120至126
    頁反面），然細觀被告甲○○所稱：「我為了要跟乙○○說這些
    ，我查他查半年，我整整調查他半年，我現在要找他很快，
    除非不要開車出門，他一開車我就立即……我們有協尋單位，
    他只要一開上路，就馬上有人通報我」等語，自文義觀之，
    僅是被告甲○○在尋找被害人，若被害人出門會有人通報，其
    即會知悉，尚難由該等言語內容逕認帶有對被害人不利之意
    。又被害人乙○○確實因運輸業務而與被告甲○○衍生糾紛，以
    其等雙方之關係而言，一般人於此情景，通常僅會感受到被
    告甲○○急欲尋找被害人出面處理，被害人則避不見面，當不
    致於因被告甲○○上開要找被害人之言語即心生畏怖，難認已
    達惡害通知之程度，縱認被害人聽聞後感到不快或不滿，甚
    或因被告甲○○已親自或派人迭次至被害人公司或住處找尋被
    害人，使被害人備感壓力，但被告甲○○先前既從未有何具體
    傷害被害人之行為，此次之言語內容亦僅表達找尋被害人之
    意思，而非如上開事實欄一、㈠、㈡部分帶有對被害人不利之
    用語，被害人即使心生畏怖，僅得認屬其個人主觀感受而已
    ，客觀上尚難執此認被告甲○○此部分所為合於刑法上之恐嚇
    要件，亦難僅因被告甲○○表達要找被害人之意，即認其主觀
    上係基於恐嚇之犯意而為。
　㈤綜上，此部分依檢察官所提出之證據，客觀上僅足證明被告
    甲○○於上開時、地有為上開言語，但尚無積極證據證明其主
    觀上具有恐嚇危害安全之故意，或其所述內容依社會一般觀
    念衡量，已足使他人心生畏怖而達恐嚇之程度，自難遽以恐
    嚇罪相繩。準此，本案既不能證明被告甲○○此部分犯罪，揆
    諸前揭說明，即應就此部分為其無罪之諭知。原審基此審理
    結果而就此部分為被告甲○○無罪之諭知，經核並無違誤，亦
    應維持。
肆、維持原判決之理由：
一、原審法院同上認定，以被告甲○○所為事證明確，係犯前揭恐嚇危害安全罪，而適用刑法第305條、第41條第1項前段、第51條第6款等規定，並以行為人之責任為基礎，審酌被告甲○○就其與被害人因運輸業務衍生之糾紛，本應與被害人理性溝通解決，竟對被害人為恐嚇之言語，除無法消弭糾紛，反致增加彼此間之怨懟，所為實不足取；考量被告甲○○犯罪之動機、目的、手段、危害程度及犯後態度，暨其自述高中肄業之智識程度、從事營造業、家庭經濟狀況普通等語（見原審易字卷第130頁）等一切情狀，就事實欄一、㈠、㈡部分各量處拘役40日並定其應執行之刑，暨均諭知如易科罰金之折算標準，暨就被告甲○○被訴於105年9月12日恐嚇及被告丙○○被訴於105年9月6日恐嚇部分，認不能證明其等此部分犯罪，而皆為無罪之諭知，認事用法均無違誤，就被告甲○○有罪部分之量刑及所定應執行刑亦屬妥適，應予維持。　　
二、檢察官上訴意旨略以：
　㈠證人李浩明於警詢及原審審理時均證述：被告丙○○有與甲○○
    一同至統一速達中壢轉運中心，甲○○並有以上開言語恐嚇乙○○等語；證人即被害人乙○○於偵查及原審審理時亦證述：10
    5年9月初時，被告甲○○、丙○○有密集到我公司要找我談論貨
    車要進入我公司承攬的事，還說找不到我就要去其他單位、
    總公司，甚至我住處找我，當時李浩明就提醒我，叫我要注
    意一點，當下我心裡就蠻驚慌、惶恐的，因被告甲○○說要找
    人來抓我，包含我的住處、車子，都有專人可以追得到我，
    且被告甲○○確實就一直來我公司，被告丙○○等人也有至我住
    處找我，另外我也有105年9月6日監視錄影畫面等語，足見1
    05年9月6日被告丙○○確實有與甲○○一同前往，是被告丙○○就
    105年9月6日之犯行，自與甲○○有犯意聯絡及行為分擔。此
    外，乙○○既自陳其有105年9月6日監視錄影畫面，自有請其
    提出並加以勘驗之必要，惟原判決仍以積極證據不足而逕行
    判決，容有應於審判期日調查之證據而未予調查之違誤。
　㈡又依證人李浩明、乙○○所證可知，被告甲○○、丙○○並非僅找
    乙○○1次，亦非只是單純到公司找乙○○，而是多次到乙○○公
    司，被告丙○○甚至到乙○○住處找人，被告甲○○並向李浩明嚴
    肅地表示：「我為了要跟乙○○說這些，我查他查半年，我整
    整調查他半年，我現在要找他很快，除非不要開車出門，他
    一開車我就立即....我們有協尋單位，他只要一開上路，就
    馬上有人通報我」等「找人」言語，乙○○慮及其自身及家人
    安全，不僅心生畏懼，也因此先行休假長達2個月，甚至由
    公司安排調單位，自可認依乙○○當時所處之客觀情況，被告
    甲○○於105年9月12日之「找人」言行實難謂僅是單純找被害
    人出來談事解決糾紛，而尚不足使一般人心生畏懼。況貨車
    是否能進入統一速達中壢轉運中心載貨運輸尚非被害人得以
    決定之權限已如前述，且縱被告甲○○確與被害人間有糾紛，
    被害人亦無義務接受被告甲○○派人專人跟蹤、回報位置、盯
    哨、放話找人等恐危及被害人自身及其家人安全之作為，此
    亦非社會上客觀一般人所能接受，毋寧謂被告甲○○於105年9
    月12日所為之恐嚇言行，已足使客觀上一般人均能想見將伴
    隨恐危及生命安全之不利舉動，益徵被告甲○○於105年9月12
    日之上開言語內容，實已足使一般人心生畏懼，是原審判決
    之認事用法非無違反經驗法則及論理法則之處。
  ㈢再者，本案被告甲○○於105年9月6日、105年9月29日所為之恐
    嚇言行，除導致統一速達中壢轉運中心作業上之困擾外，也
    使得乙○○無法繼續在統一速達中壢轉運中心任職，且被告甲○○曾至乙○○住處騷擾，亦造成其工作及家庭生活有諸多不安
    ，使乙○○及其家人不時處於恐懼之中，更況本件被告甲○○事
    後毫無悛悔之意，所為實係以協商承攬業務之名，行恐嚇之
    實，是原判決就被告甲○○於105年9月6日、105年9月29日所
    為之恐嚇犯行僅各量處拘役40日，量刑失之過輕，實難認罰
    當其罪而符合罪刑相當原則，殊有未洽，爰請求撤銷原判決
    ，更為適當合法之判決等語。
三、惟查：
　㈠檢察官上訴意旨㈠部分所引證據，均不足以補強被害人乙○○證
    述之憑信性，本院亦查無乙○○於原審所稱之105年9月6日監
    視錄影畫面，業經本院論述如前，檢察官上訴意旨就此部分
    既未能再積極舉證被告丙○○於105年9月6日曾到場與甲○○共
    犯恐嚇犯行，原審所為無罪之諭知，經核並無不合。
　㈡檢察官上訴意旨㈡部分，亦僅係被害人乙○○因其與被告甲○○之
    糾紛，而對被告甲○○之言語主觀上感到畏懼，但客觀上被告
    甲○○此次之言語內容並未帶有不利於被害人之意思，其等間
    既具有糾紛，被告甲○○欲找被害人出面洽談，亦非不符情理
    ，自不能僅因被害人不願見到被告甲○○，即認被告甲○○有關
    要找被害人出面之言語均屬恐嚇，仍應自一般人的立場就通
    知的內容、方法與態樣等節予以客觀判斷，此亦經本院論述
    如前，是原判決認此部分不能證明被告甲○○所為言語已達恐
    嚇程度而為無罪諭知，經核亦無不合。　
　㈢又關於刑之量定，係實體法上賦予法院得為自由裁量之事項
    ，倘其未有逾越法律所規定之範圍，或濫用其權限，即不得
    任意指摘為違法（最高法院75年台上字第7033號判例意旨參
    照）。查原審於量刑時已依刑法第57條規定以行為人之責任
    為基礎，並於理由內說明其審酌該條所列情狀後之量刑事由
    ，且已考量被告甲○○之犯罪動機、犯後態度及其犯行造成被
    害人之危害程度，以本案被告甲○○雖曾多次至被害人公司找
    被害人，但畢竟是因雙方對於合作之認知有歧見，而被害人
    不願出面之故，且被告甲○○亦無任何進一步之威脅行為等節
    觀之，原審量刑並未逾越法定裁量範圍，亦無明顯違反罪刑
    相當原則之濫用權限情形，尚難認有何量刑過輕之處。是檢
    察官上訴意旨認原審量刑過輕，而指摘原審判決不當，亦非
    有據。
　㈣綜上所述，本案檢察官上訴意旨均無理由，應予駁回。　　
據上論斷，應依刑事訴訟法第368條，判決如主文。
本案經檢察官黃和村到庭執行職務。
中　　華　　民　　國　　109 　年　　3 　　月　　26　　日
                  刑事第二十庭  審判長法　官  王復生
                                      法　官  陳春秋
                                      法　官  張紹省
以上正本證明與原本無異。
不得上訴。
                                      書記官  莫佳樺
中　　華　　民　　國　　109 　年　　3 　　月　　30　　日

附錄：本案論罪科刑法條全文
中華民國刑法第305條（恐嚇危害安全罪）
以加害生命、身體、自由、名譽、財產之事，恐嚇他人致生危害
於安全者，處2年以下有期徒刑、拘役或9千元以下罰金。